臺灣基隆地方法院刑事判決　　　　　　 100年度交易字第33號
公　訴　人　臺灣基隆地方法院檢察署檢察官
被　　　告　白麗如
　　　　　　張育禎
上列被告因過失傷害案件，經檢察官提起公訴（100年度偵字第
819 、820 號），本院判決如下：
    主  文
本件公訴不受理。
    理  由
一、本件公訴意旨詳如起訴書之記載，如附件。
二、按告訴乃論之罪，告訴人於第一審辯論終結前得撤回其告訴
    ；又告訴經撤回者，應諭知不受理之判決，並得不經言詞辯
    論為之，刑事訴訟法第238 條第1 項、第303 條第3 款及第
    第307 條分別定有明文。
三、被告白麗如、張育禎被訴過失傷害案件，檢察官認均係涉犯
    刑法第284 條第1 項前段之過失傷害罪，依同法第287 條前
    段之規定，須告訴乃論，而告訴人林佳妗於民國100 年4 月
    20日本院審理時當庭撤回告訴，此有本院審判筆錄及撤回告
    訴聲請狀在卷可稽，依據前開規定，不經言詞辯論，逕為不
    受理判決之諭知。
四、又按最重本刑為3 年以下有期徒刑、拘役或專科罰金之罪，
    經第二審判決者，不得上訴於第三審法院，刑事訴訟法第
    376 條第1 款定有明文。又除簡式審判程序、簡易程序及第
    376 條第1 款、第2 款所列之罪之案件外，第一審應行合議
    審判，刑事訴訟法第284 條之1 亦有明文。本件被告白麗如
    、張育禎均係涉犯刑法第284 條第1 項前段之罪，最重本刑
    為有期徒刑6 月，依上開規定得行獨任審判，附此敘明。
據上論斷，應依刑事訴訟法第284 條之1 、第303 條第3 款、第
307 條，判決如主文。
中    華    民    國   100    年    4     月    27    日
                  交通法庭法    官  邰婉玲
以上正本證明與原本無異。
如不服本判決應於收受送達後10日內向本院提出上訴書狀，並應
敘述具體理由；其未敘述上訴理由者，應於上訴期間屆滿後20日
內向本院補提理由書（均須按他造當事人之人數附繕本）「切勿
逕送上級法院」。
中    華    民    國   100    年    4     月    27    日
                          書 記 官  蘇鈺婷
附件：
臺灣基隆地方法院檢察署檢察官起訴書
                                      100年度偵字第819號
                                      100年度偵字第820號
    被      告  白麗如  女  44歲（民國○○年○月○○日生）
                        國民身分證統一編號：Ｚ000000000
                        住基隆市○○區○○路279之4號7樓
                張育禎  女  34歲（民國○○年○月○○日生）
                        國民身分證統一編號：Ｚ000000000號
                        住基隆市○○區○○路11號10樓之4
                        居基隆市○○區○○路279之12號6樓
上列被告因過失傷害案件，業經偵查終結，認應提起公訴，茲將
犯罪事實及證據並所犯法條分敘如下：
        犯  罪  事  實
一、張育禎於民國99年7月31日晚間8時許，駕駛其所有之車牌號
    碼QS-3991號自用小客車，停放在基隆市○○路279之13號前
    ，該處緊臨地下停車場出入車道，路緣劃設有禁止停車之紅
    色標線，禁止車輛停放，如任意停車，將造成該處停車場出
    入口車輛出入之危險，詎張育禎疏於注意及此，將QS-3991
    號自用小客車停放該處，車頭距離該地下停車場出入口不到
    2公尺，停妥後逕行離去。適有白麗如駕駛車牌號碼7480-RK
    號自用小客車，於99年8月1日中午12時許，沿源遠路往源遠
    路149巷方向行駛，並於該處右轉欲進入上開地下停車場，
    因張育禎之QS-3991號自用小客車違停該處影響其右轉入地
    下停車場，乃先略偏左側稍微駛入對向車道繞過QS-3991號
    自用小客車後，再右轉欲進入地下停車場，過程中亦疏未注
    意讓其同向右後方直行由林佳妗騎乘之車牌號碼382-CLQ號
    機車先行，造成林佳妗於上述2車間無處可以閃避，其機車
    之左側因而與白麗如之7480-RK號自用小客車之右前輪發生
    擦撞，致林佳妗人車倒地，受有左鎖骨尾端骨折，左胸挫傷
    ，顏面、左肩、左肘及手多處擦傷，左側鎖骨遠端骨折，左
    側第三肋骨骨折等傷害。
二、案經林佳妗告訴偵辦。
        證 據 並 所 犯 法 條
一、證據清單及待證事實：
 ┌─┬───────────┬─────────────┐
 │編│   證  據  清  單     │     待  證  事  實       │
 │號│                      │                          │
 ├─┼───────────┼─────────────┤
 │一│證人即告訴人林佳妗於本│全部犯罪事實。            │
 │  │署偵查中之證述        │                          │
 ├─┼───────────┼─────────────┤
 │二│1、被告白麗如於本署偵 │1、被告白麗如之犯罪事實。 │
 │  │   查中之自白         │2、被告張育禎之犯罪事實。 │
 │  │2、被告張育禎於本署偵 │                          │
 │  │   查中之自白         │                          │
 ├─┼───────────┼─────────────┤
 │三│基隆市○○○道路交通事│佐證全部犯罪事實。        │
 │  │故現場圖、道路交通事故│                          │
 │  │談話紀錄表、道路交通事│                          │
 │  │故調查報告表（一）（二│                          │
 │  │）、基隆市○○○道路交│                          │
 │  │通事故初步分析研判表、│                          │
 │  │被告張育禎之基隆市警察│                          │
 │  │局舉發違反道路交通管理│                          │
 │  │事件通知單、QS-3991號 │                          │
 │  │與7480-RK號自用小客車 │                          │
 │  │車籍查詢資料各1份及道 │                          │
 │  │路交通事故現場照片15張│                          │
 ├─┼───────────┼─────────────┤
 │四│證人即案發當日於現場處│現場路況、交通標線及被告張│
 │  │理之基隆市警察局交通隊│育禎之QS- 3991號自用小客車│
 │  │警員徐文章於本署偵查中│車頭距地下停車場出入口不到│
 │  │之證述                │2公尺等事實。             │
 ├─┼───────────┼─────────────┤
 │五│告訴人林佳妗提出之瑞芳│告訴人林佳妗因本件車禍而受│
 │  │礦工醫院乙種診斷證明書│有上揭傷害之事實。        │
 │  │1紙、衛生署基隆醫院診 │                          │
 │  │斷證明書2紙及汐止國泰 │                          │
 │  │綜合醫院診斷證明書1紙 │                          │
 └─┴───────────┴─────────────┘
二、核被告白麗如、張育禎2人所為，均係犯刑法第284條第1項
    前段之過失傷害罪嫌。
三、依刑事訴訟法第251條第1項提起公訴。
    此    致
臺灣基隆地方法院
中    華    民    國   100    年    3     月    17    日
                              檢  察  官  林  伯  宇
本件正本證明與原本無異
中    華    民    國   100    年    3     月    24    日
                              書  記  官  陳  啟  洲
附錄所犯法條：
中華民國刑法第284條
（過失傷害罪）
因過失傷害人者，處 6 月以下有期徒刑、拘役或 5 百元以下罰
金，致重傷者，處 1 年以下有期徒刑、拘役或 5 百元以下罰金
。
從事業務之人，因業務上之過失傷害人者，處 1 年以下有期徒
刑、拘役或 1 千元以下罰金，致重傷者，處 3 年以下有期徒刑
、拘役或 2 千元以下罰金。